【裁判字號】    89,上重訴,14
【裁判日期】    890608
【裁判案由】    毒品危害防制條例等
【裁判全文】
臺灣高等法院刑事判決                            八十九年度上重訴字第一四號
    上  訴  人
    即  被  告  辛○○  男  五.
                        住台北市○○○路○段五五九巷六之七號八樓
                        在押.
                        美國謢.
    選任辯護人  魏憶龍律師
                陳添輝律師
    上  訴  人
    即  被  告  丁○○  男  四.
                        住台北縣三重市○○路○段六五巷五號七樓
                        （現因另案在台灣台北監獄執行中）
                        身分證.
                丙○○  男  五.
                        住台北市○○路○段五巷一弄九號
                        （現因另案在台灣桃園監獄執行中）
                        身分證.
    右二人共同
    指定辯護人  本院甲○辯護人  郭忠生
    上  訴  人
    即  被  告  壬○○  女  四.
                        住台北縣三重市○○○路二五一號
                        身分證.
    右  一  人
    選任辯護人  賴彌鼎律師
右上訴人因毒品危害防制條例等案件，不服臺灣桃園地方法院八十七年度重訴字第四
七號，中華民國八十九年一月十二日第一審判決（起訴案號：臺灣桃園地方法院檢察
署八十七年度偵字第一一七０五號、第一一七０六號、第一二０三二號、第一三一三
三號，移送原審併辦案號：臺灣板橋地方法院檢察署八十八年度偵字第一五三七八號
）提起上訴，本院判決如左：
    主      文
上訴駁回。
    事實及理由
一、本案經本院審理結果，認第一審判決除該判決書第二十六頁第四行倒數第十字「
    護」之下漏繕「照」一字應予補正，第三十一頁第七行最後一字「之」之下漏繕
    「鄧」應予補正，同頁倒數第三行第一、二字「係犯」係屬贅繕應予刪除，第三
    十九頁倒數第四行其中「四十十一」等字係屬誤繕應更正為「五十一」外，認第
    一審判決辛○○共同連續行使偽造私文書，足以生損害於公眾及他人，處有期徒
    刑壹年，經變造之「姚榮格」身分證上及偽造之「姚榮格」名義普通護照申請書
    上貼用之「辛○○」照片各壹幀、普通護照申請書上偽造之「姚榮格」簽名壹枚
    、二紙偽造入境旅客申報單上偽造之「姚榮格」簽名共肆枚、二紙偽造行動電話
    服務申請書上偽造之「姚榮格」簽名共貳枚、八十七年八月五日警製搜索扣押證
    明筆錄上偽造之「姚榮格」簽名共拾肆枚及指印共柒枚暨扣案之「姚榮格」護照
    壹本均沒收；又共同運輸第一級毒品，處無期徒刑，褫奪公權終身，扣案第一級
    毒品海洛因磚肆塊（其中編號Ａ部分，淨重一三八八‧六０公克，包裝重三五‧
    七四公克，純度八三‧六一％，純質淨重一一六一‧０一公克；編號Ｂ部分，淨
    重一九０‧四四公克，包裝重五‧七六公克，純度八０‧七五％，純質淨重一五
    三‧七八公克）及第二級毒品安非他命貳包（每包先取樣送驗，含包裝各原重一
    ‧一七四公克、０‧九二一公克，驗餘含包裝各重一‧一六八公克、０‧九一八
    公克；驗餘含包裝即毛重一‧一六八公克之該包再經送驗，淨重為０‧六六公克
    ，取０‧０二公克鑑驗，餘０‧六四公克；另未經取樣部分嗣全數送驗，毛重為
    一０八０公克，總淨重一０六０公克，取六公克鑑驗，總餘一０五四公克，平均
    純度為八八‧五％）均沒收銷燬之；應執行無期徒刑，褫奪公權終身，扣案第一
    級毒品海洛因磚肆塊（其中編號Ａ部分，淨重一三八八‧六０公克，包裝重三五
    ‧七四公克，純度八三‧六一％，純質淨重一一六一‧０一公克；編號Ｂ部分，
    淨重一九０‧四四公克，包裝重五‧七六公克，純度八０‧七五％，純質淨重一
    五三‧七八公克）及第二級毒品安非他命貳包（每包先取樣送驗，含包裝各原重
    一‧一七四公克、０‧九二一公克，驗餘含包裝各重一‧一六八公克、０‧九一
    八公克；驗餘含包裝即毛重一‧一六八公克之該包再經送驗，淨重為０‧六六公
    克，取０‧０二公克鑑驗，餘０‧六四公克；另未經取樣部分嗣全數送驗，毛重
    為一０八０公克，總淨重一０六０公克，取六公克鑑驗，總餘一０五四公克，平
    均純度為八八‧五％）均沒收銷燬之，經變造之「姚榮格」身分證上及偽造之「
    姚榮格」名義普通護照申請書上貼用之「辛○○」照片各壹幀、普通護照申請書
    上偽造之「姚榮格」簽名壹枚、二紙偽造入境旅客申報單上偽造之「姚榮格」簽
    名共肆枚、二紙偽造行動電話服務申請書上偽造之「姚榮格」簽名共貳枚、八十
    七年八月五日警製搜索扣押證明筆錄上偽造之「姚榮格」簽名共拾肆枚及指印共
    柒枚暨扣案之「姚榮格」護照壹本均沒收。
    丁○○共同運輸第二級毒品，累犯，處有期徒刑拾年，扣案第二級毒品安非他命
    壹包（先採樣送驗，含包裝原重一‧七三五公克，驗餘含包裝重一‧七三０公克
    ；未經取樣部分嗣全數送驗，毛重九九四公克，淨重九七八公克，取一公克鑑驗
    ，餘九七七公克）又壹瓶（毛重八八五公克，淨重八一四公克，取七公克鑑驗，
    餘八０七公克）均沒收銷燬之，扣案之分裝袋壹包、電子秤壹個均沒收。
    丙○○、壬○○共同持有第二級毒品，丙○○處有期徒刑壹年肆月，壬○○處有
    期徒刑壹年，扣案第二級毒品安非他命壹包（先採樣送驗，含包裝原重一‧七三
    五公克，驗餘含包裝重一‧七三０公克；未經取樣部分嗣全數送驗，毛重九九四
    公克，淨重九七八公克，取一公克鑑驗，餘九七七公克）沒收銷燬之。認事用法
    及量刑均無不當，應予維持，並引用第一審判決書記載之事實證據及理由，如附
    件。
二、訊據上訴人即被告辛○○除辯稱：阿南中間如何去申請，我完全不知道云云外，
    對於原判決有關偽造文書部分之事實，坦承不諱。唯矢口否認有原判決所載私運
    及意圖供販賣而持有毒品之犯行，辯稱：當天周志雄找我吃東西，是他想匯二十
    萬元到香港，我當時知道有個叫「王化」的地下錢莊的人可以幫他，當天周志雄
    到麥當勞外面去買煙時，他包包的電話響了，我就接起來聽，電話聲的前面我聽
    不清楚，我正好走到門口時，警察就把我抓了，我說東西不是我的，我本身有用
    假護照，我不知道周志雄有運毒，事後我被借提出來，唯一我知道的就只知道「
    阿昇」，他們交薛啟昇的口卡給我指認，前後我只出現五分鐘，都是警方主導，
    我完全配合警方，卻變成我在主導，東西的確是周志雄的，被抓時持有的背包也
    是周志雄的，查到毒品的房間也是周志雄租的，包包內的鎖匙、護照都是周志雄
    的。我不是販毒集團成員，我為證明自己的清白，幫助警方調查周志雄與薛啟昇
    的案子，且檢察官未起訴我從大陸運輸毒品來台，則就運輸毒品部分，法院即不
    能判決，原審判決我運輸毒品，顯為訴外裁判等語。上訴人即被告丁○○辯稱：
    庚○○到金門去把東西提回來，我沒有參與，我不知他何時去、何時拿回來，事
    前都沒有講，房子是我向小褚租的，我不知道小褚的真實姓名，只知他住蘆洲，
    我個人有吸安習慣，為貪圖吸安方便，才答應把東西放在我那邊。我沒有參與運
    輸安非他命，要我送到那邊，是小褚打電話給我，小褚不在時，才向我拿，只有
    壬○○來拿過而已，從未有別人來拿過等語。上訴人即被告丙○○辯稱：我有與
    小褚在電話中聯絡，壬○○他事前不知道，我是把十萬交給壬○○，叫他到丁○○那邊交給他，我知道丁○○以前有買賣過，我有跟小褚聯絡，他叫我去丁○○
    那邊拿東西回來，當時我在泡茶，因壬○○有去過丁○○那邊買過法器，他知道
    地方，我才叫他去，我沒有賣安非他命，我是做企管，我沒有吸安，警員找我去
    買，是因為線人蕭先生是我朋友，我以前有吸海洛因前科，我與壬○○同居十八
    年了，生了二個小孩，我從未賣過毒品，我叫壬○○去拿東西回來，他不知道東
    西是什麼，我講電話時他沒聽到，因為我們家有五十坪，他當時不在我旁邊，拿
    回來的安非他命壹包我並沒有看到，直接就交給警方了等語。上訴人即被告壬○○辯稱：本件喬裝之員警請託丙○○代為介紹洽購安非他命時我並未在場，亦無
    參與討論，且丙○○他講電話時，我亦不在場，他們怎麼聯絡我完全不曉得，他
    叫我去丁○○那邊拿包東西，拿回來是用報紙包好好、密封的，我沒有拆開看過
    ，我也不知道那包東西是什麼，平常我們與丁○○很熟，在一起打牌，我想丙○○不會害我，故我不會去問那是什麼東西，以前有買過法器，那些東西也很貴，
    故我不會懷疑十萬元的用途，自無安非他命之認識，實無共犯犯意聯絡之可能等
    語。
三、被告辛○○，坦承其因案被通緝，為隱藏真實身分免遭逮捕，遂在大陸之廈門市
    提供其本人照片並以人民幣三萬元之代價委請「阿南」為之設法取得台灣地區之
    身分證件，約隔一個月後，亦在廈門取得「阿南」所交付貼有其本人照片之「姚
    榮格」護照一本，嗣於八十七年四月二十五日晚間七時許，搭乘薛啟昇所駕之快
    艇從大陸福建省石獅市出發並於次（二十六）日凌晨一時許偷渡抵達台灣地區之
    澎湖，待天亮，再持用「姚榮格」之護照搭機飛抵台灣本島，另曾先後於八十七
    年四月二十九日、同年七月十七日二次出境及同年六月八日、同年七月二十八日
    二次入境，每次均持用該本護照假冒「姚榮格」之名義以供機場證照查驗人員查
    核，其中二度入境時，並均以「姚榮格」之名義簽具「入境旅客申報單」而於通
    關時持交證照查驗人員查驗收繳，滯台期間，且曾以「姚榮格」之名義填具行動
    電話服務申請書據以申請領得「0000000000號」行動電話門號一門，
    八十七年八月五日為警查獲時，在警製搜索扣押證明筆錄偽簽「姚榮格」之姓名
    並捺指印等情不諱，並有貼上辛○○照片之「姚榮格」名義護照一本扣案及「姚
    榮格」之旅客入出境紀錄查詢表影本一紙、經變造之「姚榮格」身分證影本一紙
    、偽造之「姚榮格」名義普通護照申請書影本一紙、入境旅客申報單影本二紙、
    行動電話服務申請書影本二紙暨八十七年八月五日警製搜索扣押證明筆錄一份在
    卷可憑。扣案之謢照經送鑑結果，其中持照人資料頁上螢光印紋、顯微印刷及變
    焦亂碼等均與護照樣本上各該項特徵相符，認該護照係屬真品，有卷存內政部警
    政署刑事警察局八十八年六月十七日刑鑑字第五三八八二號鑑驗通知書一份足佐
    。查該本護照既為真正，據此復與前述「姚榮格」名義之普通護照申請書相互參
    酌以觀，顯見該本護照係以「姚榮格」之名義向「外交部領事事務局」申請矇領
    而得並非出諸偽造之途甚明。公訴人指稱護照係偽造云云，容有誤會。另查，證
    人姚榮格於受託之台灣花蓮地方法院訊問時結證稱：（護照申請書上面的「姚榮
    格」）不是（我簽名的）等語，據而亦徵該紙普通護照申請書係「阿南」以偽簽
    「姚榮格」姓名之方式所偽造而成。再查，被告辛○○既為隱藏真實身分始提供
    其本人之照片以委請「阿南」為之取得證件，則其所欲者當必屬他人名義之不法
    證件，因之，既圖以不法之徑，則不論「阿南」係利用若何方式取得證件、辛○○是否知道，當均與辛○○之本意無違而屬其預擬之犯罪計劃範圍內，由是，就
    取得「姚榮格」名義護照之過程中所為各項違法情事，辛○○與「阿南」間，實
    均有犯意聯絡及行為分擔，均應負共同正犯之刑責甚明。又被告辛○○有關共同
    私運及圖供販賣而持有毒品之犯行部分，經查：
  （一）在台北縣汐止鎮○○路○段二三八號十九樓之九扣得之磚型物四塊及在台北
        市南港區○○○路九二號之七第六０七室扣得之晶狀物二包經送驗結果，該
        四塊磚型物均係海洛因（其中編號Ａ部分，淨重一三八八‧六０公克，包裝
        重三五‧七四公克，純度八三‧六一％，純質淨重一一六一‧０一公克；編
        號Ｂ部分，淨重一九０‧四四公克，包裝重五‧七六公克，純度八０‧七五
        ％，純質淨重一五三‧七八公克），至晶狀物則均檢出甲基安非他命成份（
        每包先取樣送驗，含包裝各原重一‧一七四公克、０‧九二一公克，驗餘含
        包裝各重一‧一六八公克、０‧九一八公克；驗餘含包裝即毛重一‧一六八
        公克之該包再經送驗，淨重為０‧六六公克，取０‧０二公克鑑驗，餘０‧
        六四公克；另未經取樣部分嗣全數送驗，毛重為一０八０公克，總淨重一０
        六０公克，取六公克鑑驗，總餘一０五四公克，平均純度為八八‧五％），
        此分別有法務部調查局八十七年八月三十一日00000000000號鑑
        定通知書一紙（見偵字第一一七０六號卷第九三頁）、行政院衛生署藥物食
        品檢驗局八十七年九月九日藥檢壹字第八七一五二四二號及藥檢壹字第八七
        一五二四六號檢驗成績書各一紙（分見偵字第一一七０六號卷第一一四頁、
        偵字第一三一三三號卷第二二頁）暨內政部警政署刑事警察局八十八年四月
        九日刑鑑字第八四四七四號鑑驗通知書一紙（見該鑑驗通知書鑑驗結果欄第
        二、四項，附本院卷）存卷可按。次查，扣案之海洛因及安非他命係以周志
        雄及真實姓名不詳之「黃姓」男子為首之販毒集團走私來台灣備供販售之毒
        品，其途徑係由薛啟昇利用快艇自大陸地區將毒品先運抵台灣地區之澎湖後
        ，再轉運至台灣本島等情，業據辛○○於八十七年八月二十八日之警訊供承
        甚明（見偵字第一一七０六號卷第六二頁反面至第六四頁反面），另辛○○
        曾向警方表明謂薛啟昇係與周志雄等人同夥之成員，專責毒品之運輸乙節，
        亦據證人即本案承辦警員馬長生於原審調查時結證甚明（見原審八十八年六
        月二十五日訊問筆錄）。又查，辛○○在警方授意之下，曾配合警方查緝，
        以電話佯與周、黃二人連繫再自大陸運送毒品來台之相關事宜，果真得到回
        應並初步談妥，周、黃二人且要求辛○○與在澎湖之薛啟昇商談細節，之後
        ，辛○○除利用電話連絡外，亦經由警方借提多次親赴澎湖與薛啟昇面洽，
        已敲定由薛某自大陸起運及鄧某在澎湖接送毒品之時、地，嗣薛啟昇即依約
        駕快艇前去大陸載運毒品，惟因故未返航且失去連繫致警方功虧一簣未能緝
        獲等各情，除經辛○○於警訊（見偵字第一一七０六號卷第六三頁反面至第
        六四頁反面、第七六頁反面、第八三頁反面、第八八頁反面、第八九頁反面
        、第九五頁反面、第九八頁反面、第一０一頁反面、第一一二頁反面、第一
        三三頁反面）及證人馬長生於原審調查時，各供述或證述綦詳外（原審八十
        八年六月二十五日訊問筆錄），並有警製偵查報告書一份附卷足證（見偵字
        第一一七０六號卷第一四九頁至一五一頁）。警方計誘查捕周志雄之販毒集
        團雖功敗垂成，惟辛○○既果真與渠等談妥自大陸運毒來台之事宜，抑且，
        薛啟昇亦依約駕快艇前去大陸載運，稽此情，至徵前揭辛○○供稱扣案之海
        洛因及安非他命等毒品係周志雄及「黃姓」男子交由薛啟昇利用快艇自大陸
        地區載抵澎湖再轉運至台灣本島備供販售等節非虛，胥堪採信，足見辛○○
        對該集團走私毒品之途徑及方式，知之甚詳。
  （二）丙○○於偵查中供稱：「阿方」（指辛○○）有帶我過去他住處（指台北縣
        汐止鎮○○路○段二三八號十九樓之九），我曾見過他住處有海洛因磚打碎
        成塊狀，數量很多：：：（去時有何人在場？）只我們二人：：：（塊狀海
        洛因）自「廚房流理台」拿出來等語（見偵字第一二０三二號卷第六四頁反
        面、第六五頁），佐之證人亦為承辦本案之刑事小隊長己○○於原審調查時
        結證稱：（我們）知東西（指毒品）在那裡，就是汐止大同路那裡，是丙○○講的，且海洛因在「流理台底下」也是丙○○講的，我們根本不用找等語
        （見原審八十八年四月十六日訊問筆錄），足徵丙○○指明辛○○自廚房流
        理台取出毒品等節屬實。查台北縣汐止鎮○○路○段二三八號十九樓之九係
        藏放已私運來台毒品之處所，縱如辛○○所辯，該址係周志雄之租用處，惟
        鄧某帶同丙○○前去該址時，屋內僅有渠二人，並未見周志雄在場，顯見周
        志雄亦放心大膽任令辛○○自行出入該藏置毒品之禁地。再者，廚房流理台
        內所放置者不外乎廚具、清潔用品或佐料等物，茲二位男人在屋內談天說地
        或商談要事之餘，顯無取用該等物品而須至流理台內翻找之需，由是可見辛○○係刻意向丙○○「展示」而非因尋找別物無意間取出毒品之情，灼然極
        明，據此亦徵辛○○深悉諳熟毒品藏置之處所。又查，毒品為違禁物，單純
        持有並有刑責，因之，持有者平日必當將之深藏匿置，絕不輕易示人，是以
        辛○○特意取出毒品展示，揆其目的無非意在向丙○○表明其有毒品可供販
        售，此觀諸丙○○於偵查中陳明：「阿方」（指辛○○）曾說有需要毒品可
        去找他們等語即明（見偵字第一二０三二號卷第六四頁反面）。
    衡之常情，販毒集團為免事跡敗露，遭警查緝，對其走私之管道及毒品藏置處所
    ，自當隱而未見，秘而不宣，抑且，若非深值信賴而屬集團成員之人，更不可能
    隨意與之商討並委以接運毒品之重責且任令出入存放處所及知曉實際藏置所在。
    依上所述，辛○○不僅對該集團之私運途徑，如數家珍，瞭若指掌，尤有進者，
    其一出面即可輕易與該集團搭上線，獲取信賴並相互商談私運毒品來台之事宜，
    且被委以接運毒品之重責，更甚者，其對存放已走私來台毒品之處所此一「禁地
    」，猶能自行出入且洞悉毒品實際藏置所在，據而已見辛○○與該集團之關係頗
    不單純，況辛○○又能自行向丙○○展示毒品表明其有毒品可供販售，雖非有意
    藉此向丙○○推銷兜售，惟由此顯見其就該毒品要非僅止於持有而已，並擁有可
    憑其己意任予處分之權能，是綜此各情，在在具徵辛○○在該集團內實具有舉足
    輕重之地位，堪認其原本即為成員之一，此再徵之辛○○於警訊時出以含蓄之態
    度供承：我在該販毒集團中並非主要的成員，我僅是偶爾受其託，居其中幫他們
    連絡運毒走私來台之一人等語益明（見偵字第一一七０六號卷第六二頁反面）。
    由是足見辛○○係屬該犯罪集團成員之一，從而扣案之毒品係由辛○○與周志雄
    、薛啟昇及「黃姓」男子等人，基於犯意連絡及行為分擔，共同自大陸私運來台
    備供販售之情，殊無可疑。辛○○空言否認，辯稱毒品悉為周志雄所有，與其無
    涉云云，核屬卸責之詞，不足採信。證人馬長生於本院供證：周志雄是該犯罪集
    團的成員，辛○○應該不是，我們問他，他說他知道周志雄與薛啟昇有在走私毒
    品，他應該是幫我們警方查清楚周志雄與薛啟昇的案件，以證明他是清白的云云
    （見本院八十九年五月二日筆錄），顯係該證人個人意見推測之詞，不能據為被
    告辛○○有利之證據。又被告辛○○於八十七年四月二十六日偷渡進入澎湖後，
    曾於八十七年四月二十九日出境，同年六月八日入境，又於同年七月十七日出境
    ，再於八十七年七月二十八日入境，已如前述。而其經查獲之海洛因、安非他命
    之數量甚多，價格不菲。被告辛○○於第一次出境時尚未接洽或未洽妥運毒來台
    事宜，故於八十七年七月十七日再度出境，旋於入境後即於同年八月五日經查獲
    該大量毒品。其應係於八十七年七月十七日第二次出境後始洽妥運毒來台事宜，
    故其運輸毒品入境之時間，係在八十七年七月十七日出境洽妥後至八十七年八月
    五日被查獲前之期間內所為可以認定。被告辛○○否認私運、持有毒品，為卸責
    之詞，不足採信。其犯行堪予認定。又就意圖販賣而持有第一級毒品部分，公訴
    人謂其海洛因係以販入方式取得而指其係犯毒品危害防制條例第四條第一項之販
    賣第一級毒品罪，惟如原判決所述，雖不能認定係屬販入，並不構成販賣，然其
    持有海洛因之事實既於起訴事實載明，雖公訴人未引用該持有部分之法條，仍不
    影響起訴之效力。又被告辛○○所犯共同運輸第一級毒品及共同意圖販賣而持有
    第一級毒品二罪間，有方法結果之牽連關係，為裁判上一罪，應從一重之共同運
    輸第一級毒品罪名處斷。是原審判決被告辛○○共同運輸第一級毒品之罪，並非
    訴外裁判甚明。又被告辛○○另請本院調查被告丙○○於八十七年八月五日之電
    話通聯紀錄，欲證明被告丙○○並未於八十七年八月五日下午三時三十分許，打
    電話給被告辛○○，而是打電話給周志雄等情，經本院向中華電信股份有限公司
    函查結果，據該公司八十九年四月十九日發文字號：信運一字第89C7700960號函
    覆本院略稱：貴院為偵案需查本公司第000000000 號行動電話於八十七年八月五
    日之通聯記錄乙案，因資料已逾保存期限，歉無法提供，請查照云云，是該被告
    此部分抗辯，亦屬無據，應不足採。
四、原審訊據被告丁○○坦承於原審判決書所載時、地曾依「小褚」於電話中之指示
    在台北市○○路二００巷十三號三樓Ａ二室租住處，取交安非他命一包予壬○○
    並收取蘇女交付之購安價款十萬元，該安非他命原本係液態，經陰乾結晶成固態
    ，液態安係壬○○上門交易之前約一星期左右（即八十七年七月底），「小褚」
    來電交待其前去「台灣士林地方法院」對面之「7-11便利商店」門口向庚○○拿
    取，共取得以高梁酒瓶裝之液態安六瓶，「小褚」係負責自大陸運輸安非他命來
    台灣，由其負責接貨，再依「小褚」之吩咐轉交登門取貨之購買者並收取販售價
    款等情不諱，並有在其士東路住處起出之液體一瓶、分裝袋一包、電子秤一個及
    自壬○○之皮包內搜獲之晶狀物一包扣案可稽。前述液體一瓶及晶狀物一包經送
    驗結果，均檢出甲基安非他命成份（液態安部分，毛重八八五公克，淨重八一四
    公克，取七公克鑑驗，餘八０七公克；固態安部分，先採樣送驗，含包裝原重一
    ‧七三五公克，驗餘含包裝重一‧七三０公克，未經取樣部分嗣全數送驗，毛重
    九九四公克，淨重九七八公克，取一公克鑑驗，餘九七七公克），此有內政部警
    政署刑事警察局八十八年四月九日刑鑑字第八四四七四號鑑驗通知書（見該鑑驗
    通知書鑑驗結果欄第六、一項，附原審卷）及行政院衛生署藥物食品檢驗局八十
    七年九月九日藥檢壹字第八七一五二四五號檢驗成績書（見偵字第一二０三二號
    卷第二六頁）各一紙附卷足佐。又丙○○係向「小褚」之人洽購安非他命，而係
    由丁○○負責取交安非他命予壬○○並向蘇女收取價款乙節，並分據丙○○、壬○○述明在卷。又查，庚○○曾在「台灣士林地方法院」對面之「7-11便利商店
    」門口交付以高梁酒瓶裝之液態安六瓶予丁○○收取，該六瓶液態安係來自大陸
    並先行運至金門置於「老爺山莊」旁廟之廢棄車底下，再由其應大陸貨主之通知
    前去金門接運攜返台灣並依指示交付丁○○等情，亦據庚○○於台北市調查處受
    訊時及偵查中承明（見北檢八十七年度偵字第一九００五號卷第四頁反面、第二
    四頁反面及第二五頁、第五三頁及反面、第五五頁、第五五頁反面）。證人庚○○於本院供稱：我不知道他（指丁○○）有無運毒，我也沒有去拿毒品，小褚運
    回來我也不知道，我是後來因我的案件也是運毒案，經過開庭（現判有罪，上訴
    最高法院中），才知道交給他（指丁○○）的是安非他命，東西是哪裡來的，我
    不知道等語，（見本院八十九年五月十六日筆錄）核與其先前上開所供不符，應
    係其事後圖卸自己刑責及迴護被告丁○○之語，應不足採，綜合上陳，足認丁○○前揭所承各節屬實，均可採信。查「小褚」」既由大陸起運安非他命而著由丁○○在台灣接貨，另丁○○並受「小褚」之指示取交安非他命予登門之購買者且
    代收價款，是以就私擅運輸及販賣安非他命之犯行，渠二人間均有犯意連絡及行
    為分擔，固不待言，又庚○○既自金門將安非他命接運來台，因之，就私擅運輸
    安非他命部分，其與丁○○、「小褚」間並有犯意連絡及行為分擔之情，亦極明
    確，惟庚○○僅負責運輸階段並未參與安非他命之交易，此據丁○○於原審調查
    時述明（見原審八十八年八月六日訊問筆錄），從而自難指庚○○就販賣部分與
    丁○○等間亦有合謀而使之同擔共犯之責。再如原判決所述，丙○○衹係受喬裝
    買主之警員所託，出面代為向「小褚」洽購安非他命，其本身並無販入之意，因
    之，實際買方應為警員，惟警員係為查捕毒販始佯欲交易，其本身顯然缺乏購買
    之真意，職是，丁○○之販安行為即無既遂之可能，自僅止於未遂。公訴人指其
    已既遂云云，亦屬有誤，應予敘明。
五、原審訊據被告丙○○，坦承於前開時、地，受喬裝買主之員警（其事後經警表明
    身分始知悉）所託，利用電話連繫代為向上手「小褚」洽購安非他命，談妥以五
    十一萬元之價格向「小褚」購買一公斤且先支付十萬元，「小褚」並囑逕洽丁○○付款取貨，之後，即委由壬○○出面攜帶喬裝之買主交付之十萬元至上址丁○○租住處付款並取回而持有安非他命等情不諱，核與證人即本案承辦員警己○○
    、乙○○、馬長生及協助之義刑戊○○於原審調查時各證述之情節相符，另壬○○係受丙○○之吩咐前去找丁○○交款取貨乙節，亦據壬○○供明在卷。此外復
    有自蘇女皮包內搜出之晶狀物一包扣案可稽，經送驗結果，確檢出甲基安非他命
    成份，此部分前已述明。至壬○○雖矢口否認右揭犯行，辯稱其不知取回之物品
    係安非他命云云，被告丙○○亦附和其說。惟查，壬○○於八十七年八月五日警
    方初訊時即已承明：當時是我同居人丙○○有人以「五十一萬元」向他購買「一
    公斤安非他命」，當時他聯絡好即叫我過去並先帶著十萬元訂金到台北市○○區
    ○○路二００巷十三號三樓門口等一位綽號「石仔」男子等語（見偵字第一二０
    三二號卷第十一頁）且壬○○於八十七年八月二十八日偵查中亦供稱安非他命向
    丁○○買的，這是第一次跟他買的等語。其於警方初訊時所供承欲交易安非他命
    之價、量各節，即均精準無誤，若非丙○○於洽談之際其在場耳聞或曾受轉告，
    焉能為如此正確翔實之陳述，證人乙○○、戊○○於本院供稱：我們二人喬裝購
    買毒品，由線人向丙○○稱：我們要購買安非他命，請線人介紹，由丙○○打電
    話給丁○○聯絡，電話有對丁○○講購買安非他命數量價錢及叫同居人（指壬○○）拿錢去交給他拿貨回來，當時壬○○在照顧小孩，有時出來拿開水泡茶，時
    間不多，沒有參與我們之間之談話，有無聽到不清楚云云（見本院八十九年四月
    五日筆錄），顯不能據為被告壬○○有利之證據，況當日警方之「線人」在警局
    以電話欲先與丙○○連繫時，在電話中係尊稱對方為「嫂子」，並有告知對方要
    一公斤安非他命，且會帶錢過去，此據證人己○○於原審調查時陳明（見原審八
    十八年四月十六日訊問筆錄），而該證人己○○又於本院證稱：當初我們先接到
    線人電話，他說他要檢舉，你們有沒有辦法辦？我說在電話講不方便，你們到我
    們分局來，後來一男一女過來我們分局，其中有一人拿身分證給我看，因為他是
    檢舉人，我就沒有很刻意去注意他，確實有人檢舉，但是否姓蕭我不知道，我說
    得是由男的打電話，第一通應該是女孩子接的，應該是壬○○，因為我聽他叫她
    「嫂子」，內容我不太清楚，但我曉得是要跟她購買毒品，口氣是否講得很白話
    ，我是不太記得，我不太記得是否有講到毒品這幾個字，只有提到「買貨」，線
    人跟我們講說丙○○的上手，毒品賣的很大等語（見本院八十九年五月二日筆錄
    ），由該證人前後具體詳實之供述觀之，顯見當時確有線人向警方檢舉甚明。且
    該線人以電話與之連繫之對象即為壬○○無疑，惟該證人在原審所陳明：當日警
    方之「線人」在警局以電話欲先與丙○○連繫時，在電話中係尊稱對方為「嫂子
    」，並有告知對方要一公斤安非他命，且會帶錢過去云云部分，顯較其在本院之
    上開供述為具體明確，以當時距離犯罪時較近，該證人記億較新，自應以其在原
    審之上開供述為可採。查「線人」在電話中既已對壬○○表明欲購安非他命，則
    蘇女嗣就員警等人之來意要無不知未識之理，稽此二情，足徵壬○○對於其向丁○○取回者究係何物，早已心知肚明，至為了然。其辯稱不知為安非他命云云，
    乖違事實，核屬卸責之詞，不足採信。丙○○附和其說，既與事實不符，亦不足
    採。再查丙○○既委請壬○○出面為之取回安非他命，則蘇女不啻為其手足之延
    伸，易詞以言，其顯有欲利用蘇女之行為以達其取得安非他命此一目的之意，因
    之，就持有安非他命之犯行，彼二人間有犯意連絡，彰彰至明。
六、綜上所述，是徵被告辛○○、丁○○、丙○○、壬○○等人上開所辯委係圖卸刑
    責之詞，應均不足採，而本案被告等人其他事證及所犯法條之適用，亦據原判決
    敘明查證理由及論斷甚詳，核無不合，本案被告等人罪證明確，犯行均堪認定，
    原判決論處被告等人上述罪刑，認事用法及量刑均無不合，被告辛○○上訴意旨
    以偽造文書部分判刑太重、否認有運輸毒品之犯行，被告丁○○上訴意旨否認有
    運輸第二級毒品之犯行，被告丙○○、壬○○上訴意旨均矢口否認有共同持有第
    二級毒品之犯行分別指摘原判決不當，均為無理由，應均予駁回。
七、據上論斷，應依刑事訴訟法第三百七十三條、第三百六十八條判決如主文。
本案經檢察官鄭龍照到庭執行職務。
中     華     民     國    八十九   年      五        月      二十三    日
                             臺灣高等法院刑事第十庭
                                 審判長法  官  蔡  長  溪
                                       法  官  溫  耀  源
                                       法  官  楊  貴  志
右正本證明與原本無異。
如不服本判決應於收受送達後十日內向本院提出上訴書狀，其未敘述上訴之理由者並
得於提起上訴後十日內向本院補提理由書（均須按他造當事人之人數附繕本）。
                                       書記官  沈  秀  容
中     華     民     國    八十九   年      五        月      二十九    日
臺灣高等法院刑事裁定                            八十九年度上重訴字第一四號
    被      告  辛○○  男  五十歲（民國○○○年○月○○○日生）
                        住台北市○○○路○段五五九巷六之七號八樓
                        （在押）
                        美國謢照號碼：000000000號
    選任辯護人  魏憶龍律師
                陳添輝律師
右列被告因毒品危害防制條例等上訴案件，本院裁定如左：
    主      文
辛○○羈押期間，自民國八十九年六月十五日起，延長貳月。
    理      由
一、上訴人即被告辛○○前經本院認為犯罪嫌疑重大，有刑事訴訟法第一百零一條第
    一項第三款情形，非予羈押，顯難進行審判，於民國八十九年三月十五日執行羈
    押，至民國八十九年六月十四日，三個月羈押期間即將屆滿。
二、茲本院以前項原因依然存在，認有繼續羈押之必要，應自民國八十九年六月十五
    日起，第一次延長羈押貳月，爰依刑事訴訟法第一百零八條第一項、第五項，裁
    定如主文。
中     華     民     國    八十九   年      六        月        八      日
                             臺灣高等法院刑事第十庭
                                 審判長法  官  蔡  長  溪
                                       法  官  溫  耀  源
                                       法  官  楊  貴  志
右正本證明與原本無異。
如不服本裁定應於收受送達後五日內向本院提出抗告書狀。
                                       書記官  沈  秀  容
中     華     民     國    八十九   年      六        月        八      日


司法院資訊處製作；財團法人民間司法改革基金會備份。
